臺灣新竹地方法院刑事判決　　　　　　　　　　　　　九十一年度易字第三三五號
　　公　訴　人　臺灣新竹地方法院檢察署檢察官
　　被　　　告　甲○○
右列被告因竊盜案件，經檢察官聲請簡易判決處刑（九十一年度偵字第五一九號），
本院認不宜以簡易判決處刑，改依通常程序審理，判決如左：
    主  文
甲○○竊盜，處罰金伍佰元，如易服勞役，以參佰元折算壹日。
    事  實
一、甲○○意圖為自己不法之所有，於民國九十一年一月二十日下午三時三十分許，
    在新竹市體育館周圍之花市假日廣場，由蘇泛壽所擺設販賣手錶之攤位上，佯裝
    欲購買手錶，趁人多吵雜之際，竊取該攤位上之男用及女用手錶各一支價值計新
    幣（下同）二百元，得手後放入其外套口袋內隨即離去，旋經蘇泛壽發現而報警
    查獲。
二、案經蘇泛壽訴由新竹市警察局第二分局報請臺灣新竹地方法院檢察署檢察官聲請
    簡易判決處刑。
    理  由
一、訊據被告甲○○矢口否認右揭竊盜犯行，辯稱，伊沒有偷拿手錶，當時伊是要買
手錶，拿了二個放在手上，準備要拿去付錢時，被害人蘇泛壽就打電話叫警察來
    抓伊云云。惟查，右開犯罪事實，業據告訴人蘇泛壽指訴綦詳，證人即到場處理
    之警員乙○○於偵查中證稱：「（你到場時，被告人在那裏？與被害人他們在做
    什麼？）當時被告在被害人攤位的隔壁攤，我們到場時，被害人就將被告帶到我
    們這裏來。．．當時隔壁攤的攤販也幫忙把被告帶過來。」等語（見偵查卷第二
    十七頁正面）；其於本院審理時亦證稱：「（賣手錶攤位旁邊是在賣什麼？）好
    像是在賣文具。」、「（他的左右邊都有攤位嗎？）有的。」「（當時是只有被
    害人一人被告到你面前？）沒有。另外還有文具攤的老闆也幫忙把被告帶到我面
    前。」等語（見本院九十一年四月三十日審理筆錄）；且被告於偵查中亦陳稱，
    「（你拿了手錶後，你就跑到別攤位去？）沒有，我只是在隔壁。」等語，是倘
    被告係欲付錢買錶，則衡情應於結帳後始離開被害人販賣手錶之攤位，況被害人
    與被告素不相識，亦無任何糾紛及恩怨，要無僅因價值二百元之手錶，而隨意設
    詞誣陷被告之理，此外，復有贓證物品認領保管收據一紙在卷可稽。是被告上開
    所辯，不足採信，本件事證明確，被告竊盜犯行，應堪認定。
二、核被告蘇泛壽所為，係犯刑法第三百二十條第一項之竊盜罪。又被告係六年九月
    三十日生，行為時即九十一年一月二十日已八十四歲，有年籍資料在卷可稽，為
    滿八十歲以上之人，依刑法第十八條第三項之規定減輕其刑。爰審酌其並無前科
    ，因一時貪念，致觸刑章，及其智識程度，竊取之手段、數量暨價值，因本件犯
    罪所所生之危害，犯後態度等一切情狀，量處如主文所示之刑，並諭知易服勞役
    之折算標準。
據上論斷，應依刑事訴訟法第四百五十二條、第二百九十九條第一項前段，刑法第三
百二十條第一項、第十八條第三項、第四十二條第二項，罰金罰鍰提高標準條例第一
條前段、第二條，判決如主文。
本案經檢察官吳金棟到庭執行職務。
中        華        民        國     九十一    年    五    月   十七    日
                                     臺灣新竹地方法院刑事第二庭
                                         法  官  王  鳳  儀
右正本證明與原本無異。
如不服本判決，應於判決送達後十日內向本院提出上訴狀( 應附繕本 )，上訴於
臺灣高等法院。
                                          書記官  陳  進  楷
中        華        民        國     九十一    年    五    月  二十一   日
附錄論罪科刑法條：
法第三百二十條第一項：
意圖為自己或第三人不法之所有，而竊取他人之動產者，為竊盜罪，處五年以下有期
徒刑、拘役或五百元以下罰金。
